【裁判字號】    90,簡抗,8
【裁判日期】    901114
【裁判案由】    停止執行
【裁判全文】
臺灣屏東地方法院民事裁定  九十年簡抗字第八號
    抗  告  人  丙○○
    相  對  人  甲○○○
                乙○○
右當事人間聲請停止執行事件，抗告人對於民國九十年四月卅日本院屏東簡易庭九十
年度屏簡聲字第一二號裁定提起抗告，本院裁定如左：
    主      文
原裁定關於相對人乙○○部分應予廢棄，該廢棄部分在原審之聲請應予駁回。
其餘抗告駁回。
抗告費用由抗告人、相對人各負擔二分之一。
    理      由
一、抗告意旨略以：（一）本件相對人係提起確認本票債權不存在之訴，並非以本票
    係經偽造或變造為由所提地確認之訴，要無適用非訟事件法第一○一條規定，聲
    請停止執行之餘地。（二）又法院於為停止之裁定前，應就異議之訴在法律上是
    否顯無理由，以及如不停止執行，將來是否難於回復執行前之狀態等各種情形予
    以斟酌。（三）即令本件有暫時停止執行之情形，依法亦必須定「相當」並確實
    之擔保，始足停止之。原審僅裁定供新台幣（下同）五萬元之擔保後，即得停止
    抗告人五十萬元債權之執行程序，如何謂為相當。（四）本件強制執行程序，與
    相對人乙○○尚無關連，何以竟得以聲請人之地位請求停止強制執行，於法應有
    重大違誤。原審疏未審酌右開事項，爰請求廢棄原裁定，並駁回相對人之聲請。
二、按：「有回復原狀之聲請或提起再審或異議之訴，或對於和解為繼續審判之請求
    ，或提起宣告調解無效之訴，撤銷調解之訴，或對於法院依強制執行法第四條第
    一項第五款之裁定提起抗告時，法院依必要情形，或依聲請定一相當並確實擔保
    ，得為停止強制執行之裁定。」強制執行法第十八條第二項定有明文。經查，本
    件相對人業於九十年四月十三日向本院具狀聲請追加變更起訴狀，將原先提起確
    認本票債權不存在之訴，變更為債務人異議之訴，並追加乙○○為原告等情，已
    據本院調取九十年度屏訴字第二號卷審閱屬實。據此，相對人甲○○○既為執行
    之債務人，並於強制執行程序中提起債務人異議之訴，其當事人即為適格，抗告
    人以相對人僅提起確認本票債權不存在之訴，依法不得聲請本件停止執行，當屬
    誤會。其次，抗告人於九十年一月十日聲請本件系爭本票強制執行獲准後，相對
    人甲○○○旋於九十年二月二十二日對抗告人提起自訴詐欺及重利等罪，此有前
    揭卷附之九十年二月二十二日刑事自訴狀供按，是兩造間就本件債權確有相當爭
    議，並非顯無理由而提起債務人異議之訴，其理至明。再者，相對人現任職於恆
    春地政事務所，薪資一旦遭法院執行扣押，勢將影響其名譽並信用，確有難於回
    復之虞。又查，相對人擔任前揭公職，每月領有固定薪資，按理要無棄職之可能
    ，即使抗告人將來勝訴，亦不致於影響其扣薪之執行，原審令其以五萬元擔保暫
    時停止執行之損害，核無不當。從而，原裁定關於准依相對人甲○○○聲請供擔
    保停止執行部分，於法並無不合，抗告人指摘原裁定不當，求為廢棄，為無理由
    ，應予駁回。
三、至於相對人乙○○聲請供擔保停止執行之部分，乙○○雖經追加為債務人異議之
    訴之原告，然抗告人向執行法院所提出之執行名義，並未以之為執行債務人，亦
    未向本院聲請執行其財產，此經本院調取九十年度執字第三一七六號卷查閱明白
    ，本件強制序之發動，對於相對人乙○○之財產，自無任何影響可言，是乙○○
    聲請本件停止執行，其當事人顯為不適格，並無實益。原審不察准予停止執行，
    於法尚有違誤，抗告人指摘原裁定此部分，於法不合，洵屬有據，爰予以廢棄，
    並駁回其聲請，以符法制。
四、結論：本件抗告一部分為有理由，一部分為無理由，依民事訴訟法第四百三十六
    條之一第三項、第四百九十二條、第九十五條、第七十九條前段，裁定如主文。
中      華      民      國    九十      年      十一    月    十四      日
                                    臺灣屏東地方法院民事第一庭
~B審判長法官  李麗芳
~B法      官  沈佳宜
~B法      官  廖文忠
右為正本係照原本作成。
本裁定不得抗告。
~B法院書記官  蘇聰藝
中      華      民      國    九十      年      十一    月    十四      日


司法院資訊處製作；財團法人民間司法改革基金會備份。
